# 纸货交易账务处理

提问人：1091 时间：2019-03-05 08:15:34
网搜：纸货是投机性的衍生商品交易活动”包括原油期货、期权以及新加坡的场外交易合约，后者也俗称为纸货交易。纸货市场 (Paper Market) 新加坡纸货市场大致形成于 1995 年前后，从属性上讲是属于为衍生品市场，交易品种主要有石脑油、汽油、柴油、航煤和燃料油。纸货市场类似于期货市场，都是远期交易市场。两者的差别主要有:1)期货市场是交易所场内市场，纸货市场是场外交易市场 (OTC 市场)，因此纸货市场比期货市场自由灵活得多，没有交易所对会员的各种较强的约束，严格的保证金制度，严格的交易制度及其他严格的规章制度。2) 纸货市场合约的不少条款都高度的标准化，更便于操作。由于纸货市场交易灵活，参与者众多，使得纸货的流动性很强，因此，纸货市场大部分都对冲交易平仓，现金结算，实物交割较少。 A公司进行纸货贸易，具体操作方式为先确定原油的购买方（下家），主要是确定对方的购买价格，再去寻找原油的销售方（上家）及对方的销售价格，A 公司从中赚取差价，主要是利用上下家公司对原油价格的远期估计差价来进行交易，购销之间都开具全额发票，由于已经对冲交易平仓，现金结算，无实物交割，因此我们判断为衍生品交易，差价认定为投资收益，但是由于购销之间全部开票，财税存在差异，税务上解释存在障碍，麻烦老师们给看看我们判断是否正确？财税之间差异如何解决？谢谢啦。

回答人：chenyiwei
从你说的情况看，由于该交易属于净额结算的衍生品交易，无实物交割意图，与日常经营互动中持有以实物为标的的现货交易差异很大，因此不满足收入、成本的确认条件，只应按净额确认投资收益，且期末应确认持仓份额的公允价值变动。税务上是从交易形式出发开具发票，不作为会计处理的依据。